【裁判字號】    97,抗,280
【裁判日期】    970331
【裁判案由】    沒入保證金
【裁判全文】
臺灣高等法院刑事裁定                   97年度抗字第280號
抗  告  人
即 受 刑人  甲○○
上列抗告人因沒入保證金案件，不服台灣台北地方法院中華民國
九十七年二月二十五日裁定（九十七年度聲字第四一六號），提
起抗告，本院裁定如下：
    主  文
抗告駁回。
    理  由
一、按「刑事訴訟法第四百十四條第二項（即現行法第四百零三
    條第二項）所載之非當事人，固須受有裁定始得抗告，至當
    事人則因其與本案具有利害關係，依照同條第一項，對於法
    院所為之裁定有所不服，茍無特別規定，即屬有權抗告，並
    不以其本身所受之裁定為限」，有最高法院二十三年度抗字
    第四一五號判例可資參照。本件抗告人即受刑人甲○○雖非
    受裁定人，惟因其身分為受刑人，與本案具有利害關係，依
    前開說明，自得提起抗告，合先敘明。
二、原裁定意旨略以：抗告人因違反毒品危害防制條例案件，經
    臺灣台北地方法院判處有期徒刑五月，如易科罰金以新臺幣
    （下同）一千元折算一日確定，並依法減為有期徒刑二月又
    十五日，如易科罰金以一千元折算一日確定。臺灣臺北地方
    法院檢察署通知執行，被告經傳拘無著，經通知具保人偕同
    被告到案執行，具保人亦未偕同被告到案執行以履行其具保
    責任等情，此有判決書、被告及具保人之法務部戶役政連結
    作業系統、送達證書、拘票、在監紀錄表等資料在卷可稽，
    顯見被告業已逃匿無疑。原法院因依檢察官之聲請，裁定沒
    入具保人已繳納之保證金二萬元。
三、被告抗告意旨略以：抗告人因工作忙碌託朋友代繳二個月罰
    金，孰料朋友未予代繳，抗告人於收受法院公文方知悉此情
    ，請法院再給予一次機會云云。
四、經查：抗告人於前開案件判刑確定移送臺灣台北地方法院檢
    察署執行後，經傳拘無著，有送達證書影本二件、拘票及警
    員蘇昱誌出具之報告書載明：「九十六年十二月二十一日十
    八時二十分至甲○○住所（新店市○○路○段一六九號）拘
    提該員未獲，據母親述說甲○○居無定所」等語在卷為憑（
    見執行卷第七正反面、一０至一一頁反面），足見抗告人顯
    有逃匿之事實，其辯稱因工作忙碌託朋友代繳二個月罰金，
    孰料朋友未予代繳，抗告人於收受法院公文方知悉此情云云
    ，要屬卸責之詞，不足採信。原法院因依檢察官之聲請，裁
    定沒入具保人張秀梅繳納之上開保證金，經核並無不合。抗
    告人徒以上情提起抗告，指摘原裁定不當，並無理由，應予
    駁回。
據上論斷，應依刑事訴訟法第四百十二條，裁定如主文。
中    華    民    國    97    年    3     月    31    日
                  刑事第十七庭  審判長法  官  趙功恆
                                      法  官  陳世宗
                                      法  官  陳憲裕
以上正本證明與原本無異。
不得再抗告。
                                      書記官  劉育妃
中    華    民    國    97    年    4     月    2     日


司法院資訊處製作；財團法人民間司法改革基金會備份。
